臺灣高雄地方法院刑事判決　　　　　　　 94年度訴字第811號
公　訴　人　臺灣高雄地方法院檢察署檢察官
被　　　告　甲○○
　　　　　　　　　　　號（現
上列被告因違反毒品危害防制條例案件，經檢察官提起公訴（94
年度毒偵字第467 號）暨移送併辦部分（94年度毒偵字第2234、
5081號），本院合議庭裁定由受命法官獨任進行簡式審判程序後
，判決如下：
    主  文
甲○○連續施用第一級毒品，處有期徒刑壹拾月。扣案含有第一
級毒品海洛因成分之白粉（驗後淨重分別為零點壹捌公克、零點
壹參公克、零點零肆公克）均沒收銷燬之。
    事  實
一、甲○○前於民國（下同）88年間因施用毒品案件，經檢察官
    聲請本院以90年度毒聲字第3977、3978號裁定送臺灣高雄看
    守所附設勒戒處所觀察、勒戒後，認有繼續施用毒品之傾向
    ，再經檢察官聲請本院以90年度毒聲字第4788號裁定令入戒
    治處所施以強制戒治，嗣於91年2 月19日因停止戒治付保護
    管束而釋放，再於91年7 月25日交付保護管束期滿而強制戒
    治執行完畢。詎甲○○仍未戒除毒癮，基於施用第一級毒品
    海洛因之概括犯意，自前揭強制戒治執行完畢釋放後5 年內
    之93年11月間某日起，至94年6 月13日21時許止，平均每2
    日施用1 次，在高雄市○○區○○里○○路188 巷19之3 號
    住處內或在不特定公園廁所內，以將海洛因摻加在香菸內抽
    吸之方式，施用第一級毒品海洛因多次，為警分別於(一)94年
    1 月7 日17時許，高雄市○○區○○路與二苓路口，經警盤
    查扣得含有第一級毒品海洛因成分之白粉（驗後淨重為0.18
    公克）而查獲；(二)94年3 月11日10時許，在高雄市○○路與
    凱旋路口攔檢扣得得含有第一級毒品海洛因成分之白粉（驗
    後淨重為0.13公克）；(三)94年6 月15日15時15分許，在高雄
    縣林園鄉○○路120 號前攔檢查扣得含有第一級毒品海洛因
    成分之白粉（驗後淨重為0.04公克）。
二、案經高雄市政府警察局小港分局移請臺灣高雄地方法院檢察
    署檢察官偵查起訴暨移送併辦。
    理  由
一、(一)上揭犯罪事實，業據被告甲○○於警詢、偵訊及本院審理
    時為有罪陳述，(二)核與被告分別於94年1 月17日19時25分許
    、94年3 月11日12時10分許、94年6 月15日17時許為警查獲
    後警詢時所採集尿液，經分別送驗結果均呈嗎啡（為海洛因
    經人體代謝反應物）陽性反應相符，此分別有高雄市立凱旋
    醫院94年1 月24日轉碼編號00000000號（見94毒偵467 號卷
    第8 頁）、94年3 月28日轉碼編號00000000號（見94毒偵
    2234 號 卷）、94年6 月28日轉碼編號00000000號（見94毒
    偵5081號卷）可稽。(三)又扣案白粉，經分別送驗結果，確均
    含有海洛因成分，復有法務部調查局94年4 月4 日調科壹字
    第220016545 號鑑定通知書、94年9 月13日調科壹字第2200
    20750 號鑑定通知書、94年10月3 日調科壹字第220020925
    號鑑定通知書各1 紙（均附本院卷）可稽。(四)又被告前於88
    年間因施用毒品案件，經檢察官聲請本院以90年度毒聲字第
    3977、3978號裁定送臺灣高雄看守所附設勒戒處所觀察、勒
    戒後，認有繼續施用毒品之傾向，再經檢察官聲請本院以90
    年度毒聲字第4788號裁定令入戒治處所施以強制戒治，嗣於
    91年2 月19日因停止戒治付保護管束而釋放，再於91年7 月
    25日交付保護管束期滿而強制戒治執行完畢之事實，亦有臺
    灣高等法院被告全國前案紀錄表及臺灣高雄地方法院檢察署
    刑案資料查註紀錄表、本院91年度毒聲字第408 號刑事裁定
    、臺灣高雄地方法院檢察署檢察官91年度戒毒偵字第730 號
    不起訴處分書各1 份在卷足參，是本件被告甲○○於強制戒
    治執行完畢釋放後5 年內再犯本件施用毒品之犯行事證明確
    ，應依法論科。(五)至於檢察官起訴意旨認被告因施用毒品案
    件於92年4 月15日停止戒治執行釋放後之5 年內為本件犯行
    等語，然查被告固於92年4 月15日因本院92年度毒聲字第18
    72號裁定停止戒治付保護管束而釋放，然被告旋即於92年9
    月22日因本院92年度毒聲字第5802號裁定撤銷停止戒治，令
    入戒治處所施以強制戒治，嗣該強制戒治因毒品危害防制條
    例於93年1 月9 日修正生效而未予執行，此亦有前揭前案紀
    錄表可查，是被告所受上開強制戒治並未執行完畢，檢察官
    就此應有誤會，附此敘明。
二、(一)查海洛因係毒品危害防制條例第2條第2項第1款明定之第1
    級毒品，核被告甲○○所為，係犯毒品危害防制條例第10條
    第1 項之施用第一級毒品罪，被告持有第一級毒品之行為已
    為其施用之高度行為所吸收，不另論罪。(二)被告多次施用第
    一級毒品海洛因之犯行，時間緊接、方法相同，觸犯構成要
    件相同之罪，顯係基於概括犯意為之，為連續犯，依刑法第
    56 條 之規定，以一罪論並加重其刑。又公訴人僅就被告93
    年11 月 份起至94年1 月7 日19時25分許回溯24小時內某時
    施用第一級毒品起訴，惟其餘部分（含移送併辦之94年度毒
    偵字第2234、5081號）固未經檢察官起訴，然與起訴事實有
    連續犯之裁判上一罪關係，為起訴效力所及，本院自應併予
    審究。(三)爰審酌被告前經觀察勒戒、強制戒治、停止戒治付
    保護管束，竟仍不知悔改，無堅定戒癮之意志，惟其行為尚
    未危害他人及其犯後坦承犯行，態度尚稱良好等一切情狀，
    量處如主文所示之刑。扣案含有第一級毒品海洛因成分之白
    粉（驗後淨重分別為0.18公克、0.13公克、0.04公克）應依
    毒品危害防制條例第18條第1 項前段之規定，沒收銷燬之。
    至於送驗耗費之海洛因部分，既已滅失不存在，自無宣告沒
    收銷燬之必要。另94年1 月7 日扣案之注射針筒1 支，經本
    院送請高雄醫學大學附設中和紀念醫院鑑定結果，係海洛因
    陰性反應（見本院卷附該院94年4 月6 日編號0000-000號檢
    驗報告），且經被告於本院審理時陳稱該注射針筒係為鴿子
    注射營養劑所用，與施用毒品無關等語（見94年10月21日審
    判筆錄第4 頁），是該扣案注射針筒爰不予宣告沒收，附此
    敘明。(四)至於起訴意旨稱被告前因毒品危害防制條例案件，
    經法院判處有期徒刑確定，入監服刑後於93年9 月7 日假釋
    ，於94年3 月30日假釋期滿而認定被告應係累犯等語，然
    按最高法院85年度台非字第391 號判決揭示「83年1 月28八
    日經修正公布之刑法第78條第1 項、第2 項規定，假釋中因
    故意更犯罪，受有期徒刑以上刑之宣告者，撤銷其假釋，而
    所犯之罪，其起訴及判決確定均在假釋期滿前者，於假釋期
    滿後6 月以內，仍撤銷其假釋；其判決確定在假釋期滿後者
    ，於確定後六月以內，撤銷之。考其立法目的，仍因修正前
    刑法之規定，假釋中因故意更犯罪，受有期徒刑以上刑之宣
    告者，須在假釋期滿前受裁判確定，方能據以撤銷假釋。因
    此由於裁判確定之遲速，即可能發生可撤銷與不可撤銷之不
    公平結果，有時且難免使假釋出獄者於假釋即將期滿時，恃
    以更犯罪。為貫徹未能惕勵自新者，不宜許其繼續假釋，及
    防止藉故上訴，拖延判決確定，以避免假釋遭受撤銷之弊端
    ，乃修正如現行法所定。依上開犯罪事實之記載，其連續行
    為之終了，係84年1 月間，雖在前一犯罪有期徒刑執行完畢
    之83年7 月2 日後之5 年以內所為，但被告於假釋中之83年
    1 月10日至14日間之某日起，至83年7 月2 日假釋期滿間，
    即故意犯施用毒品罪，依刑法第78條第1 項、第2 項之規定
    ，其前案之假釋自應於本案所犯之罪判決確定後6 月以內撤
    銷之。前案之假釋既經撤銷，仍應執行原宣告刑，則其原宣
    告刑，尚非已執行完畢，其再犯罪不得以累犯論。檢察官倘
    未依法於前揭6 月以內之法定期間，為撤銷假釋之聲請，則
    該前案於本件判決確定6 個月後，因未撤銷假釋固應認為已
    執行完畢，但此非原法院於審理時所能預知並為調查，自無
    從為被告是否構成累犯之認定，亦不能以事後因特別之原因
    ，未將假釋撤銷而回溯的指摘原判決違法」等詞。本件被
    告施用毒品犯行係自93年11月間某日起，至94年6 月13日21
    時許止，且經檢察官於94年3 月16日向本院起訴（見本院卷
    第1 頁之收案章日期印文），係在前受有期徒刑假釋期滿之
    94年3 月30日前故意更犯罪，是被告於假釋期滿前之犯行顯
    然符合刑法第78條第1 、2 項所規定之「假釋中因故意更犯
    罪受有期徒刑以上刑之宣告」之要件，檢察官自得於本案判
    決確定後6 月以內撤銷被告前揭假釋，參諸前揭最高法院判
    決意旨，本件不得以累犯論，檢察官聲請本院依刑法第47條
    加重其刑，亦有誤會，併此敘明。
據上論斷，應依刑事訴訟法第273條之1第1項、第299條第1項前
段，毒品危害防制條例第10條第1 項、第18條第1 項前段，刑法
第11條、第56條，判決如主文。
本案經檢察官乙○○到庭執行職務
中　　華　　民　　國　　94　　年　　10　　月　　31　　日
                  刑事第十一庭  法　官  楊智守
以上證明與原本無異。
如不服本判決，應於判決送達後10日內，向本院提出上訴狀。
中　　華　　民　　國　　94　　年　　11　　月　　 1　　日
                                書記官  王美玲
附錄本案論罪科刑法條：
毒品危害防制條例第10條
施用第1級毒品者，處6月以上5年以下有期徒刑。
施用第2級毒品者，處3年以下有期徒刑。
